Images des répertoires du notaire Edmond Joseph Antoine Videcoq pour l'étude XV
Archives nationales (France)
Images des répertoires du notaire Edmond Joseph Antoine Videcoq pour l'étude XV
6 mars 1911 - 3 janvier 1939
MC/RE/XV/38 - MC/RE/XV/42
Etude XV; Videcoq, Edmond Joseph Antoine
5 registres
Archives nationales de France
Minutes et répertoires: la loi 2008-696 du 15 juillet 2008 relative aux archives a fixé à 75 ans à compter de la date de l'acte, ou à 25 ans à compter de la date du décès de l'intéressé si ce délai est plus bref, le délai de communication des minutes et répertoires des notaires; ce délai est porté à 100 ans à compter de la date de l'acte si le document se rapporte à un mineur (code du Patrimoine, articles L213-2, 4e d et 5e).
Autres documents de l'étude (dossiers de clients, comptabilité...): s'agissant d'archives privées, ces documents sont communicables selon les modalités fixées par le déposant ou le donateur.
Certains documents ne sont pas accessibles sous leur forme originale en raison de leur mauvais état de conservation.
Registres entrés aux Archives nationales en juillet 2016.
Images des répertoires de l'étude XV
Archives de l'étude XV
répertoire d'officier public ministériel
- Répertoire chronologique pour la période du du 6 mars 1911 au 15 novembre 1921, 6 mars 1911 - 15 novembre 1921; MC/RE/XV/38; Le répertoire comporte 169 feuillets et fait partie d'un registre de 202 feuillets de papier manuscrits, hauteur 35 cm x largeur 24 cm.
  Le registre contient aussi le répertoire du notaire Maurice Adrien Plicque pour la période du 16 juin 1909 au 2 mars 1911.
  Le répertoire contient les informations suivantes: 1. le n° de l'acte dans l'année; 2. date du jour; 3. nature de l'acte passé en brevet; 4. nature de l'acte passé en minute; 5. nom, prénom, domicile des parties, indication sur la situation et les prix des biens; 6. date d'enregistrement de l'acte; 7. droits d'enregistrement.
  Attention: seuls les actes passés en minute sont conservés; les actes mentionnés dans le répertoire comme passés en simple brevet (colonne 3) ne sont pas conservés par les notaires et ne sont donc pas versés au Minutier (ils sont remis aux clients).
  répertoire
  - Liste chronologique des actes pour la période du 6 mars au 30 décembre 1911, 6 mars - 30 décembre 1911; 34 v°-52 v°; 19 feuillets
  - Liste chronologique des actes pour la période du 3 janvier au 31 décembre 1912, 3 janvier - 31 décembre 1912; 52 v°-74 r°; 23 feuillets
  - Liste chronologique des actes pour la période du 3 janvier au 31 décembre 1913, 3 janvier - 31 décembre 1913; 74 r°-95 r°; 22 feuillets
  - Liste chronologique des actes pour la période du 3 janvier au 24 décembre 1914, 3 janvier - 24 décembre 1914; 95 v°-107 r°; 13 feuillets
  - Liste chronologique des actes pour la période du 12 janvier 1915 au 23 décembre 1916, 12 janvier 1915 - 23 décembre 1916; 107 r°-115 v°; 9 feuillets
  - Liste chronologique des actes pour la période du 4 janvier au 29 décembre 1917, 4 janvier - 29 décembre 1917; 115 v°-123 r°; 9 feuillets
  - Liste chronologique des actes pour la période du 3 janvier au 31 décembre 1918, 3 janvier - 31 décembre 1918; 123 r°-135 v°; 13 feuillets
  - Liste chronologique des actes pour la période du 2 janvier au 31 décembre 1919, 2 janvier - 31 décembre 1919; 136 r°-158 r°; 23 feuillets
  - Liste chronologique des actes pour la période du 5 janvier au 31 décembre 1920, 5 janvier - 31 décembre 1920; 158 r°-183 v°; 26 feuillets
  - Liste chronologique des actes pour la période du 3 janvier au 15 novembre 1921, 3 janvier - 15 novembre 1921; 183 v°-202 v°; 20 feuillets
- Répertoire chronologique pour la période du 15 novembre 1921 au 9 décembre 1926, 15 novembre 1921 - 9 décembre 1926; MC/RE/XV/39; Un registre de 100 feuillets de papier manuscrits, hauteur 35 cm x largeur 24 cm.
  - Liste chronologique des actes pour la période du 15 novembre 1921 au 30 décembre 1922, 15 novembre 1921 - 30 décembre 1922; 1 r°-22 v°; 22 feuillets
  - Liste chronologique des actes pour la période du 3 janvier au 29 décembre 1923, 3 janvier - 29 décembre 1923; 22 v°-42 v°; 21 feuillets
  - Liste chronologique des actes pour la période du 2 janvier au 31 décembre 1924, 2 janvier - 31 décembre 1924; 42 v°-62 v°; 21 feuillets
  - Liste chronologique des actes pour la période du 3 janvier au 31 décembre 1925, 3 janvier - 31 décembre 1925; 62 v°-82 v°; 21 feuillets
  - Liste chronologique des actes pour la période du 5 janvier au 9 décembre 1926, 5 janvier - 9 décembre 1926; 82 v°-100 v°; 19 feuillets
- Répertoire chronologique pour la période du 9 décembre 1926 au 22 janvier 1932, 9 décembre 1926 - 22 janvier 1932; MC/RE/XV/40; Un registre de 100 feuillets de papier manuscrits, hauteur 35 cm x largeur 24 cm.
  - Liste chronologique des actes pour la période du 9 décembre 1926 au 31 décembre 1927, 9 décembre 1926 - 31 décembre 1927; 1 r°-21 v°; 21 feuillets
  - Liste chronologique des actes pour la période du 3 janvier au 29 décembre 1928, 3 janvier - 29 décembre 1928; 21 v°-40 v°; 20 feuillets
  - Liste chronologique des actes pour la période du 2 janvier au 29 décembre 1929, 2 janvier - 29 décembre 1929; 40 v°-57 r°; 18 feuillets
  - Liste chronologique des actes pour la période du 3 janvier au 31 décembre 1930, 3 janvier - 31 décembre 1930; 57 r°-79 v°; 23 feuillets
  - Liste chronologique des actes pour la période du 3 janvier 1931 au 22 janvier 1932, 3 janvier 1931 - 22 janvier 1932; 79 v°-100 v°; 22 feuillets
- Répertoire chronologique pour la période du 22 janvier 1932 au 10 avril 1937, 22 janvier 1932 - 10 avril 1937; MC/RE/XV/41; Un registre de 100 feuillets de papier manuscrits, hauteur 35 cm x largeur 24 cm.
  - Liste chronologique des actes pour la période du 22 janvier au 31 décembre 1932, 22 janvier - 31 décembre 1932; 1 r°-21 r°; 21 feuillets
  - Liste chronologique des actes pour la période du 3 janvier au 29 décembre 1933, 3 janvier - 29 décembre 1933; 21 v°-40 v°; 20 feuillets
  - Liste chronologique des actes pour la période du 2 janvier au 28 décembre 1934, 2 janvier - 28 décembre 1934; 40 v°-60 r°; 21 feuillets
  - Liste chronologique des actes pour la période du 2 janvier au 31 décembre 1935, 2 janvier - 31 décembre 1935; 60 r°-79 r°; 20 feuillets
  - Liste chronologique des actes pour la période du 4 janvier au 31 décembre 1936, 4 janvier - 31 décembre 1936; 79 r°-96 v°; 18 feuillets
  - Liste chronologique des actes pour la période du 4 janvier au 10 avril 1937, 4 janvier - 10 avril 1937; 96 v°-100 v°; 5 feuillets
- Répertoire chronologique pour la période du 10 avril 1937 au 3 janvier 1939, 10 avril 1937 - 3 janvier 1939; MC/RE/XV/42; Un registre de 30 feuillets de papier manuscrits, hauteur 35 cm x largeur 24 cm.
  - Liste chronologique des actes pour la période du 10 avril au 31 décembre 1937, 10 avril - 31 décembre 1937; 1 r°-14 v°; 14 feuillets
  - Liste chronologique des actes pour la période du 3 janvier 1938 au 3 janvier 1939, 3 janvier 1938 - 3 janvier 1939; 14 v°-30 v°; 17 feuillets